# 关于有限合伙企业的会计制度

提问人：LeoHB 时间：2016-05-19 15:40:20
陈版你好，我们PE刚成立，这几个月，我们权益账户都是用实收资本，未分配利润，没有采用合伙人出资等分录，是否会对公司有什么影响呢？有限合伙企业跟公司制的就差在这些点吗？还需要什么注意的地方？谢谢

回答人：chenyiwei
不同组织形式的企业的会计核算最明显的差异就在权益部分，其他大同小异。因为合伙企业和公司在运作机制、决策程序、责任范围、损益分配和分担原则方面都有明显差异，不建议简单套用公司的一套核算方式。